臺灣桃園地方法院刑事判決
　　　　　　　　　　　　　　　　　　100年度訴緝字第41號
公　訴　人　臺灣桃園地方法院檢察署檢察官
被　　　告　陳韋壯
上列被告因偽證案件，經檢察官提起公訴（98年度偵字第14365
、14369 、15254 、17735 號），經本院合議庭裁定由受命法官
獨任進行簡式審判程序，本院判決如下：
    主  文
陳韋壯證人於檢察官偵查時，於案情有重要關係之事項，供前具
結，而為虛偽陳述，處有期徒刑貳月。
    事實及理由
一、被告所犯之罪，為死刑、無期徒刑、最輕本刑3 年以上有期
    徒刑或高等法院管轄第一審案件以外之罪，而被告於本院訊
    問程序進行中，就被訴事實為有罪之陳述，經本院告知簡式
    審判程序意旨，並聽取公訴人及被告之意見後，依刑事訴訟
    法第273 條之1 第1 項之規定，裁定依簡式審判程序審理。
二、陳韋壯明知於民國98年6 月30日下午4 時37分許，在海山中
    國城社區前交付新臺幣（下同）900 元予林偉，係向黃宗耀
    購買海洛因（毛重0.32公克）之價金，竟於98年7 月1 日、
    7 月14日臺灣桃園地方法院檢察署偵辦黃宗耀、林偉違反毒
    品危害防制條例案件時，以證人身分具結後，為使黃宗耀、
    林偉免於販賣海洛因毒品之刑責而就案情有重要關係之事項
    虛偽證稱：「（問：你為什麼要拿900 元給林偉？）因為我
    欠小黑錢，這是賭博欠的。（問：98年6 月28日下午4 點多
    為什麼去找黃宗耀？）要拿錢給他。（問：是拿什麼錢？）
    拿欠他的錢。（問：欠多少錢？）3,600 元。（問：因為什
    麼事情欠錢？）賭博」等之虛偽證述。
三、認定被告犯罪所憑之證據：
  (一)被告於偵查中及本院審理時之自白（98年度偵字第14369 號
    卷一第155 頁、98年度訴字第898 號卷一第102 頁、100 年
    度他字第55號卷第66頁反面、第69頁反面）。
  (二)被告於98年7 月1 日、7 月14日在臺灣桃園地方法院檢察署
    之證人筆錄及證人結文（98年度偵字第14369 號卷一第105-
    111 頁、第154-155 頁、第104、153 頁）。
  (三)證人林秀茹於警詢（98年度偵字第14369 號卷一第43頁至第
    46頁）、偵查中之證述（98年度偵字第14369 號卷一第105
    頁至第111 頁）。
  (四)證人林偉於警詢、本院聲押庭中之證述（98年度偵字第1436
    9 號卷一第25-29 頁；98年度聲羈字第440 號卷第18-21 頁
    ）。
  (五)黃宗耀持用之行動電話門號0000000000號通訊監察譯文（98
    年度偵字第14369 號卷一第13、78 頁）。
  (六)現場照片（桃園市○○街海山中國城側門、桃園市○○○○
    街1 巷21號6 樓）、扣案海洛因之照片（提示98年度他字第
    1826號卷第42頁；98年度偵字第14369 號卷一第67-77 頁、
    卷二第55頁）。
  (七)桃園縣政府警察局大園分局扣押筆錄（受執行人：陳韋壯、
    林秀茹、林偉）；扣押物品目錄表（海洛因1 小包、新臺幣
    900 元、行動電話3 支）（98年度偵字第14369 號卷一第63
    -67 頁）。
  (八)本院98年度訴字第898 號判決1 份。
四、按刑法上之偽證罪，為形式犯，不以結果之發生為要件，證
    人於供前或供後具結而就案情有重要關係事項，故為虛偽陳
    述，其犯罪即成立，而該罪所謂於案情有重要關係之事項，
    則指該事項之有無，足以影響於裁判之結果者而言，至於其
    虛偽陳述，法院已否採為裁判或檢察官據為處分之基礎，或
    有無採為基礎之可能，皆於偽證罪之成立無影響（最高法院
    71年台上字第8127號、84年台上字第3949號判例可資參照）
    。是核被告所為，係犯刑法第168 條證人於檢察官偵查時，
    於案情有重要關係之事項供前具結而為虛偽陳述罪。被告雖
    係於98年7 月1 日、同年7 月14日先後二次於黃宗耀、林偉
    違反毒品危害防制條例案件時，在作證前具結，而於案情有
    重要關係之事項為不實之陳述，惟因偽證罪為侵害國家法益
    之犯罪，其罪數應以訴訟之件數為準，是被告雖在偵查二度
    為偽證，然既係於同一件訴訟案件中所為，且侵害一個國家
    審判權之法益，自應論以單純一罪（最高法院72年度台上字
    第3311號判例可資參照）。又被告在上述本院98年度訴字第
    898 號黃宗耀、林偉被訴販賣毒品案件判決尚未確定前（該
    案於100 年5 月27日宣判，尚未確定，此有臺灣高等法院被
    告前案紀錄表附卷可稽），即於98年7 月14日在臺灣桃園地
    方法院檢察署檢察官偵查其涉嫌偽證案件時自白犯行，應依
    刑法第172 條規定減輕其刑。爰審酌被告犯罪之動機、手段
    ，其浪費司法調查之資源，妨害國家司法公正與真實發現及
    犯後坦承犯行等一切情狀，量處如主文所示之刑，以資懲儆
    。
五、應適用之法條：
    刑事訴訟法第273 條之1 第1 項、第299 條第1 項前段、第
    310 條之2 、第454 條第1 項，刑法第168 條、第172 條，
    判決如主文。
本案經檢察官梁光宗到庭執行職務。
中    華    民    國   100    年    6     月    30    日
                    刑事第六庭  法  官  游智棋
以上正本證明與原本無異。
如不服本判決應於收受判決後10日內向本院提出上訴書狀，並應
敘述具體理由。其未敘述上訴理由者，應於上訴期間屆滿後20日
內向本院補提理由書（均須按他造當事人之人數附繕本）「切勿
逕送上級法院」。
                                書記官  陳育萱
中    華    民    國   100    年    7     月    1     日
附錄本案論罪科刑法條：
中華民國刑法第168條
（偽證罪）
於執行審判職務之公署審判時或於檢察官偵查時，證人、鑑定人
、通譯於案情有重要關係之事項，供前或供後具結，而為虛偽陳
述者，處7 年以下有期徒刑。
中華民國刑法第172條
（偽證、誣告自白減免）
犯第168 條至第171 條之罪，於所虛偽陳述或所誣告之案件，裁
判或懲戒處分確定前自白者，減輕或免除其刑。